【裁判字號】    90,易,2481
【裁判日期】    900816
【裁判案由】    大陸人民條例等
【裁判全文】
臺灣板橋地方法院刑事判決                          九十年度易字第二四八一號
    公  訴  人  臺灣板橋地方法院檢察署檢察官
    被      告  乙○○
    被      告  新力印花實業有限公司
    代  表  人  甲○○
    右二人共同
    選任辯護人  蘇漢祥律師
右列被告因違反兩岸人民條例等案件，經檢察官提起公訴（九十年度偵字第七二八二
號、第九五三八號），本院判決如左：
    主  文
乙○○法人之受僱人，因執行業務違反不得僱用大陸地區人民從事未經許可之工作之
規定，科罰金新台幣參萬元，如易服勞役，以銀元參佰元即新台幣玖佰元折算壹日。
緩刑貳年。
新力印花實業有限公司其受僱人，因執行業務違反不得僱用大陸地區人民從事未經許
可之工作之規定，科罰金新台幣貳萬元。
    事  實
一、乙○○係設在台北縣新莊市○○路六四九巷二六弄二一號一樓之新力印花實業有
    限公司（下稱新力公司）之內部業務負責人，為法人之受僱人，明知薛興平是大
    陸地區人民，係未經依法申請許可偷渡入境台灣地區，觸犯國家安全法之犯人，
    竟自八十六年之年中起，未經依法申請許可，予以僱用在新力公司位在台北縣五
    股鄉○○○路十八號三樓之工廠內工作，持續約一年之久，薪資每日新台幣（下
    同）一千二佰元（每月約三萬元），並提供新力公司工廠內小房間予薛興平住宿
    ，給予非法藏匿，嗣為警查獲。
二、案經新竹市警察局第三分局報請台灣板橋地方法院檢察署檢察署偵查起訴。
    理  由
一、訊據被告乙○○坦承以日薪一千二佰元僱用薛興平於新力公司工作，並提供其膳
    宿，惟矢口否認違法，辯稱不知薛興平係大陸地區人民云云。然查，右開犯罪事
    實，業據被告乙○○於警訊及偵查中坦承不諱，核與上開大陸地區人民薛興平於
    警訊中供述之情節相符，並有新力公司營利事業登記證一紙及大陸地區非法入境
    人民基本資料表一紙在卷可稽。是被告所辯顯係卸責之詞，為不可採，本件事證
    明確，被告犯行洵堪認定。
二、核被告乙○○非法僱用大陸地區人民薛興平於公司內工作之所為，係違反台灣地
    區與大陸地區人民關係條例第十五條第四款之規定，須依同法第八十三條第四項
    、第一項之規定論處；又被告新力公司則須依同法第八十三條第三項前段之規定
    科以罰金。又被告乙○○藏匿犯人薛興平之所為，係另犯刑法第一百六十四條第
    一項之藏匿人犯罪。被告乙○○所犯藏匿人犯罪與違反台灣地區與大陸地區人民
    關係條例第八十三條第四項、第一項之罪，有方法結果之牽連犯關係，為牽連犯
    ，應依刑法第五十五條後段規定從一重之台灣地區與大陸地區人民關係條例第八
    十三條第四項、第一項之罪處斷之。爰審酌被告乙○○犯罪動機、目的、智識程
    度、所用手段、所生危害，及犯後之態度等一切情狀，量處如主文所示之刑，並
    諭知易服勞役之折算標準，被告新力公司則科以如主文所示之罰金，資為懲儆。
    末查被告乙○○未曾受未曾受有期徒刑以上刑之宣告，有臺灣高等法院檢察署刑
    案紀錄簡覆表在卷可憑，其因思慮未周，偶罹刑章，惡性輕微，經此教訓後，應
    知警惕，當無再犯之虞，本院因認對其所宣告之刑，以暫不執行為適當，併予緩
    刑二年之宣告，以勵自新。
據上論結，應依刑事訴訟法第二百九十九條第一項前段，臺灣地區與大陸地區人民關
係條例第八十三條第四項前段、第一項，刑法第十一條前段、第一百六十四條第一項
、第五十五條、第四十二條第二項、第七十四條第一款，罰金罰鍰提高標準條例第二
條，現行法規所定貨幣單位折算新臺幣條例第二條，判決如主文。
本案經檢察官游鉦添到庭執行職務
中      華      民      國      九十      年      八      月    十六    日
                                  臺灣板橋地方法院刑事第一庭
                                      法  官    胡 堅 勤
右正本證明與原本無異。
如不服本判決，應於判決送達後十日內，向本院提出上訴狀。
                                      書記官    劉 文 美
中      華      民      國      九十      年      八      月    十六    日
附錄本案所犯法條全文
臺灣地區與大陸地區人民關係條例第十五條
左列行為不得為之：
一  使大陸地區人民非法進入臺灣地區。
二  招攬臺灣地區人民未經許可使之進入大陸地區。
三  使大陸地區人民在臺灣地區從事未經許可或與許可目的不符之活動。
四  僱用或留用大陸地區人民在臺灣地區從事未經許可或與許可範圍不符
    之工作。
五  居間介紹他人為前款之行為。
臺灣地區與大陸地區人民關係條例第八十三條
違反第十五條第四款或第五款規定者，處二年以下有期徒刑、拘役或科或
併科新台幣三十萬元以下罰金。
意圖營利而違反第十五條第五款規定者，處三年以下有期徒刑、拘役或科
或併科新台幣六十萬元以下罰金。
以犯前項之罪為常業者，處五年以下有期徒刑，得併科新臺幣六十萬元以
下罰金。
法人之代表人、法人或自然人之代理人、受僱人或其他從業人員，因執行
業務犯前三項之罪者，除處罰行為人外，對該法人或自然人並科以前三項
所定之罰金。但法人之代表人或自然人對於違反之發生，已盡力為防止行
為者，不在此限。
中華民國刑法第一百六十四條
(藏匿人犯或使之隱避、頂替罪)
藏匿犯人或依法逮捕拘禁之脫逃人或使之隱避者，處二年以下有期徒刑、
拘役或五百元以下罰金。
意圖犯前項之罪而頂替者，亦同。


司法院資訊處製作；財團法人民間司法改革基金會備份。
